【裁判字號】    97,交簡上,77
【裁判日期】    970717
【裁判案由】    業務過失傷害
【裁判全文】
臺灣臺南地方法院刑事判決            97年度交簡上字第77號
上  訴  人  臺灣臺南地方法院檢察署檢察官
被      告  丙○○
上列上訴人因被告業務過失傷害案件，不服本院刑事庭97年度交
簡字第29號中華民國97年3月18日第一審判決（聲請簡易判決處
刑書案號：96年度調偵字第1107號），提起上訴，被告就被訴事
實為有罪之陳述，本院管轄之第二審合議庭裁定進行簡式審判程
序，判決如下：
    主  文
上訴駁回。
丙○○緩刑肆年。
    事實及理由
一、本案經本院審理結果，認第一審判決對被告丙○○論以刑法
    第二百八十四條第二項前段之業務過失傷害罪，量處有期徒
    刑四月，並依中華民國九十六年罪犯減刑條例第二條第一項
    第三款、第七條規定，減為有期徒刑二月後，諭知如易科罰
    金之折算標準，其認事用法及量刑均無不當，應予維持，並
    引用第一審判決書記載之事實、證據及理由（如附件）。
二、檢察官上訴意旨雖以：被告因本件行車交通事故，致告訴人
    乙○○○受有右側尺骨、橈骨、股骨骨折併右手肘脫臼等傷
    害，經身心障礙鑑定，已達輕度肢障，傷勢非輕，惟事發迄
    今，被告未賠償告訴人，且從未探視告訴人，顯無真誠悔悟
    之意，原審僅判處被告有期徒刑四月，減為有期徒刑二月，
    以新臺幣一仟元折算一日，似嫌過輕為由，請求將原判決撤
    銷，更為適當之判決。然而，關於刑之量定，係實體法上賦
    予法院得為自由裁量之事項，倘其未有逾越法律所規定之範
    圍，除顯有失出失入等科罰與罪責不相當之情形外，應予尊
    重，不得任意加以指摘；且原審量刑之酌科，係綜據被告前
    無任何前科紀錄，素行尚佳，及告訴人所受之傷害、被告與
    告訴人之過失程度、被告未與告訴人達成和解，並考量被告
    犯後未坦承全部犯行等與犯行不法內涵相關之一切情狀而為
    謹慎之裁量，無何科罰與罪責不相當之瑕疵可指。檢察官上
    訴意旨僅以告訴人受傷非輕及被告未與告訴人達成和解為由
    ，即任意指摘原審法院量刑過輕，為無理由，應予駁回。
三、末查被告前未曾因故意犯罪受有期徒刑以上刑之宣告等情，
    有卷附臺灣高等法院被告前案紀錄表在卷可稽，且被告係因
    未謹慎行車，致罹此罪名，並非故意犯罪，惡性尚非重大，
    事後於本院審理中又與告訴人達成民事上調解，此有調解筆
    錄一份附卷可按（見本院卷第三六頁），堪認被告已有悔意
    ，其經此偵審教訓，信已足收警惕之效，而無再犯之虞，本
    院認上開宣告之刑，以暫不執行為適當，爰併予宣告緩刑，
    並考量被告以駕駛聯結車為業，理應更謹慎行車，如疏未注
    意，容易造成其他用路人生命、身體及財產上之損害，為使
    被告謹慎行車，避免再度肇事，認被告之緩刑期間不宜過短
    ，故予宣告緩刑四年，以啟自新。
據上論斷，應依刑事訴訟法第四百五十五條之一第一項、第三項
、第三百六十四條、第二百七十三條之一第一項、第三百七十三
條、第三百六十八條，刑法第七十四條第一項第一款，判決如主
文。
本案經檢察官甲○○到庭執行職務。
中    華    民    國    97    年    7     月    17    日
                  刑事第五庭  審判長 法  官  沈揚仁
                                     法  官  林逸梅
                                     法  官  林欣玲
以上正本證明與原本無異。
本件不得上訴。
                                     書記官  鄭佩玉
中    華    民    國    97    年    7     月    17    日


司法院資訊處製作；財團法人民間司法改革基金會備份。
